臺灣臺北地方法院民事裁定
111年度陸許字第2號
聲  請  人  巨將智造（廈門）科技有限公司


法定代理人  吳劍武  


代  理  人  林冠佑律師
            蔡瑋軒律師
相  對  人  運廣通股份有限公司

法定代理人  沈希儒  
上列當事人間聲請裁定認可事件，本院裁定如下：
  主  文
一、認可大陸地區中國國際經濟貿易仲裁委員會西元2022年1月2
    0日［2022］中國貿仲閩裁字第0004號裁決書。
二、聲請程序費用新臺幣2,000元由相對人負擔。 　　
  理  由
一、聲請意旨略以：
　　兩造在大陸地區有合同糾紛，相對人積欠聲請人貨款、違約
    金及相關費用未給付，經聲請人向大陸地區中國國際經濟貿
    易仲裁委員會請求仲裁，並經相對人為反請求，嗣經該仲裁
    委員會以西元2022年1月20日［2022］中國貿仲閩裁字第0004
    號裁決書（下稱系爭裁決書）裁決：①相對人向聲請人支付
    貨款人民幣1,884,035.68元及該款項自2021年6月29日起至
    付清之日止，每周按千分之一標準計算的違約金；②駁回聲
    請人的其他仲裁請求；③駁回相對人的全部仲裁反請求；④相
    對人應向聲請人支付人民幣85,704元以補償聲請人代為墊付
    的本案仲裁請求的仲裁費。系爭裁決書已於2022年1月20日
    作出之日起即生效，詎相對人迄今仍未付款，茲為執行相對
    人於臺灣地區之財產，爰依臺灣地區與大陸地區人民關係條
    例第74條第1項之規定，聲請本院認可系爭裁決書等語。　
    　
二、按在大陸地區製作之文書，經行政院設立或指定之機構或委
    託之民間團體驗證者，推定為真正；在大陸地區作成之民事
    確定裁判、民事仲裁判斷，不違背臺灣地區公共秩序或善良
    風俗者，得聲請法院裁定認可。前項經法院裁定認可之裁判
    或判斷，以給付為內容者，得為執行名義。前2項規定，以
    在臺灣地區作成之民事確定裁判、民事仲裁判斷，得聲請大
    陸地區法院裁定認可或為執行名義者，始適用之，臺灣地區
    與大陸地區人民關係條例第7條、第74條定有明文。又按依
    前開條例第74條規定聲請法院裁定認可之民事確定裁判、民
    事仲裁判斷，應經行政院設立或指定之機構或委託之民間團
    體驗證，臺灣地區與大陸地區人民關係條例施行細則第68條
    亦定有明文。再按海峽兩岸共同打擊犯罪及司法互助協議第
    3章第10條亦明定：「雙方同意基於互惠原則，於不違反公
    共秩序或善良風俗之情況下，相互認可及執行民事確定裁判
    與仲裁判斷（仲裁裁決）」。可知在臺灣地區作成之民事仲
    裁判斷，得聲請大陸地區法院認可，是依首揭規定，在大陸
    地區作成之民事仲裁判斷，不違背我國公共秩序或善良風俗
    者，亦得聲請我國法院裁定認可。
三、經查，聲請人聲請認可系爭裁決書，業據其提出系爭裁決書
    暨其生效證明書、大陸地區福建省公證協會（2022）廈鷺證
    字第1544、2535號公證書在卷可稽，且前述文書均經財團法
    人海峽交流基金會驗證無誤，核發（111）核字第021826、0
    28647號證明書可參，堪信聲請人所提上揭文書為真正。而
    觀諸系爭裁決書內容，原由聲請人提出仲裁請求，經相對人
    提出反請求，並由雙方參與表示意見並提出證據後，系爭裁
    決書基於兩造間契約之法律關係，裁決命相對人為前開給付
    ，並已就雙方主張、答辯為逐一論斷，茲徵系爭裁決書之作
    成，業賦予雙方為實質攻擊、防禦之程序保障，其程序及實
    體上均未悖於臺灣地區公共秩序或善良風俗。從而，揆諸首
    開說明，本件聲請人之聲請，於法即無不合，應予准許。
四、依非訟事件法第21條第2項、第24條第1項、民事訴訟法第95
    條、第78條，裁定如主文。
中　　華　　民　　國　　111 　年　　7 　　月　　26　　日
　　　　　　　　　民事第九庭  法　官　　梁夢迪
以上正本係照原本作成。
如不服本裁定應於送達後10日內向本院提出抗告狀，並繳納抗告
費新臺幣1,000元。
中　　華　　民　　國　　111 　年　　7 　　月　　26　　日
                              書記官　　林昀潔